---
title: ""
author: ""
date: ""
output: html_document
---


**Universidad de Costa Rica, Facultad de Ciencias Económicas**

**Escuela de Estadística - Curso: XS3310- Teoría Estadística**

**Fecha de entrega:** 4 de julio de 2025 antes de las 9am.

**Evaluación \# 5.**

**Instrucciones y recomendaciones para la entrega**:

a.  En la respuesta de cada uno de los siguientes ejercicios deben aparecer todos los procedimientos necesarios para la obtención del resultado. Debe justificar todos sus pasos claramente. En cada caso debe aparecer el planteo, desarrollo y la respuesta correspondiente.

b. Recuerde que ustedes están entregando un reporte con un mensaje, asegúrense de dejar claro ese mensaje y responder la pregunta de su objetivo utilizando tablas y/o gráficos según vea necesario.

c. Pueden adjuntar el código que utilizó como anexo (este paso es recomendado, para asegurar reproducibilidad y transparencia). 

d.  El **formato de entrega de la tarea** debe incluir dos archivos: el archivo de código fuente (.Rmd o .qmd) y el archivo de resultados en .pdf. Este paso es para asegurar la reproducibilidad y transparencia.

e.  Se permite como **máximo 3 integrantes en cada grupo** de entrega. Los nombres de los integrantes del grupo deben venir AL INICIO del quiz en el archivo de entrega y **solamente se entrega una evaluación** por grupo.

f.  Esta evaluación contiene 10 puntos.


# Parte I.Comparación de intervalos de confianza (IC) utilizando diferentes técnicas vía simulación. 

Considere una muestra aleatoria $X_1,...,X_n$ que viene de una población con distribución uniforme en el intervalo $0, \theta$. 

Queremos encontrar el intervalo de confianza del $97\%$ para la media $\mu$ de la distribución, es decir $\mu = \theta/2,$ utilizando tres métodos: 

1. la definición de pivote (intervalo de confianza exacto)

2. Método asintótico (aproximación normal)

3. el IC bootstrap. 

En adelante utilizaremos los siguientes términos:

* $n = 20$ : tamaño de la muestra original.

* $S = 1000$ : número de simulaciones.

* $B = 1000$ : número de muestras de bootstrap

Este ejercicio consiste en llevar a cabo un pequeño estudio de simulación para comparar la cobertura del intervalo de confianza calculado utilizando el pivote con respecto a la cobertura de cualquier opción de bootstrap.

## Estudio de simulación

Debemos generar muestras de la distribución que estamos asumiendo como cierta, con un valor paramétrico fijado de antemano (para poder calcular coberturas). Entonces, en este caso, vamos a generar $S=1000$ muestras aleatorias de $n=20$ observaciones cada una, de una distribución uniforme con parámetro $\theta_0 = 15$. En este caso, el parámetro de interés a estimar sería $\mu = \theta_0/2 = 15/2 = 7.5$.

```{r}
set.seed(16)
theta_0 = 15
mu = theta_0/2
gen_fun <- function(nrep = 20, theta = theta_0) {
  X <- runif(nrep, min = 0, max =  theta)
  return(X)
}
data <- replicate(n = 1000, gen_fun(), simplify = FALSE )
```

Ahora que tenemos una lista con $S=1000$ conjuntos de datos distintos (todos de la misma distribución y cada uno con $n=20$), vamos a calcular los diferentes tipos de intervalos de confianza con cada una de las 1000 muestras.

## 1. Intervalo usando pivote $U = \frac{X_{(n)}}{\theta}$ para estimar $\theta$ y luego reescalarlo para estimar $\mu=\theta/2$

```{r}
CI_pivote <- function(X, confianza = 0.975){
  n <- length(X)
  IC1 <- c(confianza,
          max(X)/(1-(1-confianza)/2)^(1/n), 
          max(X)/((1-confianza)/2)^(1/n))
  return(IC1/2)
}
```

## 2. Intervalo usando aproximación normal para estimar $\mu = \theta/2$

```{r}
CI_aprox <- function(X, confianza = 0.975){
  n <- length(X)
  IC1 <- c(confianza,
           mean(X)+qnorm((1-confianza)/2)*sd(X)/sqrt(n), 
          mean(X)+qnorm(1-(1-confianza)/2)*sd(X)/sqrt(n))
  return(IC1)
}
```

## 3. Intervalo IC bootstrap del CRAN

De esta referencia: https://www.statmethods.net/advstats/bootstrapping.html podemos encontrar que una función del CRAN para encontrar IC usando boostrap es boot.ci. Para utilizarla, necesitamos generar un objeto bootstrap para la estimación puntual. Aquí, hay 5 tipos de intervalos: c("norm","basic", "stud", "perc", "bca"). En este proyecto solo vamos a usar "basic", "bca" y "perc", es decir, vamos a ignorar "norm" y "stud" por ahora.

```{r}
library(boot)
CI_boot <- function(dat, type, confianza=0.975){
    mean_func <- function(data, indices){
     a<-mean(data[indices], na.rm=TRUE)
    return(a)}
    results <- boot(data=dat, statistic=mean_func,R=1000)
  return(boot.ci(results, conf = confianza, type=type)[[4]][-c(2,3)])
}
```

## Utilice la función que utiliza el pivote y al menos 1 tipo de boostrap para calcular los intervalos, y a la vez calcular su cobertura:

```{r warning=FALSE}
library(purrr) 

cal_fun <- function(dat) {
  CI1<-CI_pivote(dat)
  CI2<-CI_aprox(dat)
  CI3<-CI_boot(dat,"bca")
  CI4<-CI_boot(dat,"basic")
  CI5<-CI_boot(dat,"perc")
  return(c(findInterval(vec=CI1[-1],x=mu)==1,
           findInterval(vec=CI2[-1],x=mu)==1,
           findInterval(vec=CI3[-1],x=mu)==1,
           findInterval(vec=CI4[-1],x=mu)==1,
           findInterval(vec=CI5[-1],x=mu)==1))
}

results <- map(data, cal_fun)
```

## Cobertura de cada uno de los intervalos:

La cobertura se refiere al porcentaje de intervalos que incluyen al verdadero parámetro.

```{r}
apply(do.call(rbind,results),2,sum)/1000
```

# Parte II. Elaboración del reporte. 

**Los ejercicios de la parte II consiste en:**

1. Redacte de manera clara y concisa el objetivo del estudio de Monte Carlo (simulación), demostrando matemáticamente de dónde salió la fórmula del IC usando el pivote recomendado, y mecionando cuál(es) intervalos de confianza de bootstrap está utilizando, aunque estos últimos no necesitan una explicación. (3 pts)

2. Presente los resultados de la simulación tal como está planteada en una tabla resumida, incluyendo medidas de variabilidad para cada estimación que esté haciendo. **NOTA:** Note que cada una de las $S=1000$ repeticiones consiste en un ensayo de Bernoulli en donde el éxito es que contenga al parámetro de interés y el fracaso es que no lo contenga. Entonces, para cada método el interés es estimar la probabilidad del éxito $p$ basado en una "muestra" de tamaño $S=1000$. (3 pts)

3. Compare la cobertura del IC obtenido con los cinco métodos. ¿Difieren los resultados del $97.5\%$ con el que se trabajó? ¿Cuál cobertura esperaba Ud para la opción construida con el pivote y por qué? En este caso estamos trabajando con una semilla de 16 (`set.seed(16)`), intente con varias semillas y note si el resultado de cobertura cambia.  (3 pts)

4. Describa brevemente cómo diseñaría una simulación que elabore de una manera más completa y con más evidencia su respuesta anterior (no hace falta llevarla a cabo, solo tiene que describir cómo la haría).  (1 pts)



