---
title: "Distribuciones Continuas"
subtitle: " [XS-0122 Modelos Probabilísticos II Semestre 2025](https://christopher-tr.github.io/XS0122-II_2025/)"
format: clean-revealjs
html-math-method:
  method: mathjax
  url: "https://cdn.jsdelivr.net/npm/mathjax@3/es5/tex-mml-chtml.js"



author:
  - name: Christopher Torres Rojas
    url: https://christopher-tr.github.io/
    email: christopher.torres@ucr.ac.cr
    affiliations: 
    - name: Escuela de Estadística, Universidad de Costa Rica
      url: https://www.estadistica.ucr.ac.cr/
#date: last-modified
lang: es  # español
---

## Distribución Gamma

-   Algunas variables aleatorias son siempre no negativas y por varias razones dan distribuciones de datos que están sesgadas (no simétricas) a la derecha.

-   Esto es, casi toda el área bajo la función de densidad está ubicada cerca del origen y lafunción de densidad cae gradualmente conforme y aumenta.

-   Imagine una variable aleatoria distribuida como Poisson con parámetro $\lambda$, por ejemplo, el número de correos electrónicos que llegan a su bandeja de entrada en una semana, o el número de carros que entran al parqueo de ciencias económicas en un día. Ahora, hay una manera alternativa de definir el proceso: pensar en el tiempo que pasa entre lallegada de un correo (o un carro) y otro. Este tiempo se puede definir como una variable aleatoria i.i.d. Exponencial con parámetro $\lambda$.

## Distribución Gamma

-   Entonces, la suma de $n$ de estos tiempos nos daría el tiempo para la $n$ -ésima llegada (el tiempo para que el n-ésimo correo llegue o para que el $n$-ésimo carro llegue), y como veremos más adelante, la suma de v.a. que son iid Exponenciales es una v.a. distribuida como $Gamma(n, \lambda)$.

-   Estos intervalos de tiempo entre eventos (correos, carros, etc.) poseen una distribución de frecuencia sesgada, al igual que los intervalos de llegada en una fila de espera en las cajas de un supermercado (esto es, la fila de espera para llegar a la caja a pagar). La población asociada con estas variables aleatorias posee con frecuencia funciones de densidad que son modeladas de manera adecuada por una función de densidad $Gamma(n, \lambda)$.

## Distribución Gamma

Se dice que una variable aleatoria $X$ tiene distribución de probabilidad **Gamma** con parámetros $\alpha > 0$ y $\beta > 0$ si y solo si su función de densidad es:

$$
f_X(x)=
\begin{cases}
\dfrac{x^{\alpha-1} e^{-x/\beta}}{\beta^{\alpha}\Gamma(\alpha)}, & 0 \le x < \infty, \\[6pt]
0, & \text{en otro caso.}
\end{cases}
$$

donde la función Gamma está dada por:

$$
\Gamma(\alpha)=\int_{0}^{\infty} x^{\alpha-1} e^{-x}\,dx.
$$

## Distribución Gamma

**Importante:** la *Función Gamma* **NO** es lo mismo que la *Función de Densidad Gamma* (aunque esta última incluye a la primera).

-   En inglés: <http://mathworld.wolfram.com/GammaFunction.html>\
-   En español: <https://es.wikipedia.org/wiki/Funci%C3%B3n_gamma>

### **Igualdades útiles de la Función Gamma**

-   $\Gamma(z) = (z - 1)! \quad \text{para } z \in \mathbb{Z}$\
-   $\Gamma(z + 1) = z \, \Gamma(z)$\
-   $\Gamma(1) = 1$\
-   $\Gamma(1 - z)\Gamma(z) = \dfrac{\pi}{\sin(\pi z)}, \quad \text{donde } z \notin \mathbb{Z}$\
-   $\Gamma\!\left(\tfrac{1}{2}\right) = \sqrt{\pi}$

## Distribución Gamma

::::: columns
::: {.column width="75%"}
```{r, echo=FALSE}
#| code-fold: false
#| fig-align: "center"
#| fig-width: 5
#| fig-height: 5
library(ggplot2)

set.seed(123)
n <- 100000                  
df <- data.frame(vargamma = rgamma(n, shape = 1, scale = 1))

ggplot(df, aes(x = vargamma)) +
  geom_histogram(aes(y = after_stat(density)),
                 bins = 30, fill = "grey70", color = "black") +
  stat_function(fun = dgamma, args = list(shape = 1, scale = 1),
                linewidth = 0.9, color = "darkgreen") +
  coord_cartesian(xlim = c(0, 10), ylim = c(0, 1)) +
  labs(
    title = "Histograma de una v.a Gamma\n alpha=1, beta=1",
    x = "V.Aleatoria", y = "Densidad"
  ) +
  theme_classic(base_size = 12) +
  theme(plot.title = element_text(hjust = 0.5))
```
:::

::: {.column width="25%"}
```{r, echo=TRUE}
#| fig-show: "hide"
#| code-block-font-size: 0.7em
library(ggplot2)

set.seed(123)
n <- 100000                  
df <- data.frame(vargamma = rgamma(n, shape = 1, scale = 1))

ggplot(df, aes(x = vargamma)) +
  geom_histogram(aes(y = after_stat(density)),
                 bins = 30, fill = "grey70", color = "black") +
  stat_function(fun = dgamma, args = list(shape = 1, scale = 1),
                linewidth = 0.9, color = "darkgreen") +
  coord_cartesian(xlim = c(0, 10), ylim = c(0, 1)) +
  labs(
    title = "Histograma de una v.a Gamma\ncon alpha=1, beta=1",
    x = "V.Aleatoria", y = "Densidad"
  ) +
  theme_classic(base_size = 12) +
  theme(plot.title = element_text(hjust = 0.5))
```
:::
:::::

## Distribución Gamma

::::: columns
::: {.column width="75%"}
```{r, echo=FALSE}
#| code-fold: false
#| fig-align: "center"
#| fig-width: 5
#| fig-height: 5
library(ggplot2)

set.seed(123)
n <- 100000                  
df <- data.frame(vargamma = rgamma(n, shape = 4, scale = 1))

ggplot(df, aes(x = vargamma)) +
  geom_histogram(aes(y = after_stat(density)),
                 bins = 30, fill = "grey70", color = "black") +
  stat_function(fun = dgamma, args = list(shape = 4, scale = 1),
                linewidth = 0.9, color = "darkgreen") +
  coord_cartesian(xlim = c(0, 10), ylim = c(0, 1)) +
  labs(
    title = "Histograma de una v.a Gamma\n alpha=4, beta=1",
    x = "V.Aleatoria", y = "Densidad"
  ) +
  theme_classic(base_size = 12) +
  theme(plot.title = element_text(hjust = 0.5))
```
:::

::: {.column width="25%"}
```{r, echo=TRUE}
#| fig-show: "hide"
#| code-block-font-size: 0.7em
library(ggplot2)

set.seed(123)
n <- 100000                  
df <- data.frame(vargamma = rgamma(n, shape = 4, scale = 1))

ggplot(df, aes(x = vargamma)) +
  geom_histogram(aes(y = after_stat(density)),
                 bins = 30, fill = "grey70", color = "black") +
  stat_function(fun = dgamma, args = list(shape = 4, scale = 1),
                linewidth = 0.9, color = "darkgreen") +
  coord_cartesian(xlim = c(0, 10), ylim = c(0, 1)) +
  labs(
    title = "Histograma de una v.a Gamma\ncon alpha=4, beta=1",
    x = "V.Aleatoria", y = "Densidad"
  ) +
  theme_classic(base_size = 12) +
  theme(plot.title = element_text(hjust = 0.5))
```
:::
:::::

## Distribución Gamma

::::: columns
::: {.column width="75%"}
```{r, echo=FALSE}
#| code-fold: false
#| fig-align: "center"
#| fig-width: 5
#| fig-height: 5
library(ggplot2)

set.seed(123)
n <- 100000                  
df <- data.frame(vargamma = rgamma(n, shape = 9, scale = 1))

ggplot(df, aes(x = vargamma)) +
  geom_histogram(aes(y = after_stat(density)),
                 bins = 30, fill = "grey70", color = "black") +
  stat_function(fun = dgamma, args = list(shape = 9, scale = 1),
                linewidth = 0.9, color = "darkgreen") +
  coord_cartesian(xlim = c(0, 20), ylim = c(0, 1)) +
  labs(
    title = "Histograma de una v.a Gamma\n alpha=9, beta=1",
    x = "V.Aleatoria", y = "Densidad"
  ) +
  theme_classic(base_size = 12) +
  theme(plot.title = element_text(hjust = 0.5))
```
:::

::: {.column width="25%"}
```{r, echo=TRUE}
#| fig-show: "hide"
#| code-block-font-size: 0.7em
library(ggplot2)

set.seed(123)
n <- 100000                  
df <- data.frame(vargamma = rgamma(n, shape = 9, scale = 1))

ggplot(df, aes(x = vargamma)) +
  geom_histogram(aes(y = after_stat(density)),
                 bins = 30, fill = "grey70", color = "black") +
  stat_function(fun = dgamma, args = list(shape = 9, scale = 1),
                linewidth = 0.9, color = "darkgreen") +
  coord_cartesian(xlim = c(0, 20), ylim = c(0, 1)) +
  labs(
    title = "Histograma de una v.a Gamma\ncon alpha=9, beta=1",
    x = "V.Aleatoria", y = "Densidad"
  ) +
  theme_classic(base_size = 12) +
  theme(plot.title = element_text(hjust = 0.5))
```
:::
:::::

## Distribución Gamma

::::: columns
::: {.column width="75%"}
```{r, echo=FALSE}
#| code-fold: false
#| fig-align: "center"
#| fig-width: 5
#| fig-height: 5
library(ggplot2)

set.seed(123)
n <- 100000                  
df <- data.frame(vargamma = rgamma(n, shape = 9, scale = 1.5))

ggplot(df, aes(x = vargamma)) +
  geom_histogram(aes(y = after_stat(density)),
                 bins = 30, fill = "grey70", color = "black") +
  stat_function(fun = dgamma, args = list(shape = 9, scale = 1.5),
                linewidth = 0.9, color = "darkgreen") +
  coord_cartesian(xlim = c(0, 25), ylim = c(0, 1)) +
  labs(
    title = "Histograma de una v.a Gamma\n alpha=9, beta=1.5",
    x = "V.Aleatoria", y = "Densidad"
  ) +
  theme_classic(base_size = 12) +
  theme(plot.title = element_text(hjust = 0.5))
```
:::

::: {.column width="25%"}
```{r, echo=TRUE}
#| fig-show: "hide"
#| code-block-font-size: 0.7em
library(ggplot2)

set.seed(123)
n <- 100000                  
df <- data.frame(vargamma = rgamma(n, shape = 9, scale = 1.5))

ggplot(df, aes(x = vargamma)) +
  geom_histogram(aes(y = after_stat(density)),
                 bins = 30, fill = "grey70", color = "black") +
  stat_function(fun = dgamma, args = list(shape = 9, scale = 1.5),
                linewidth = 0.9, color = "darkgreen") +
  coord_cartesian(xlim = c(0, 25), ylim = c(0, 1)) +
  labs(
    title = "Histograma de una v.a Gamma\ncon alpha=9, beta=1.5",
    x = "V.Aleatoria", y = "Densidad"
  ) +
  theme_classic(base_size = 12) +
  theme(plot.title = element_text(hjust = 0.5))
```
:::
:::::

## Distribución Gamma

### **Caso Especial**

Cuando $\alpha$ es un entero y $\alpha \ne 1$ (una exponencial), podemos expresar la función de distribución de una variable aleatoria con distribución Gamma como una **suma de ciertas probabilidades de Poisson**.

Si $\alpha$ no es entero y $0 < a < b < \infty$, entonces esta integral **no tiene una expresión cerrada**:

$$
\int_a^b 
\dfrac{x^{\alpha - 1} e^{-x/\beta}}{\beta^{\alpha} \Gamma(\alpha)}\, dx
$$

Por lo tanto, se requiere **software estadístico** para evaluar $F_X(x)$.

### **Parámetros**

La distribución Gamma tiene dos parámetros:

-   $\alpha$ (*shape* = forma)\
-   $\beta$ (*scale* = escala)

## Distribución Gamma

Si $X$ es una variable aleatoria distribuida como **Gamma** con parámetros $\alpha$ y $\beta$, entonces:

$$
E(X) = \alpha \beta, \quad \text{y} \quad Var(X) = \alpha \beta^2.
$$

### **Prueba**

$$
E(X) = \int_{-\infty}^{\infty} x f(x)\,dx 
       = \int_{0}^{\infty} x \, \dfrac{x^{\alpha - 1} e^{-x/\beta}}{\beta^{\alpha} \Gamma(\alpha)} \, dx
$$

Sabemos que:

$$
\int_{0}^{\infty} \dfrac{x^{\alpha - 1} e^{-x/\beta}}{\beta^{\alpha} \Gamma(\alpha)} \, dx = 1 
\;\; \Rightarrow \;\;
\int_{0}^{\infty} x^{\alpha - 1} e^{-x/\beta} \, dx = \beta^{\alpha} \Gamma(\alpha)
$$

$$
E(X) = \int_{0}^{\infty} x \, \dfrac{x^{\alpha - 1} e^{-x/\beta}}{\beta^{\alpha}\Gamma(\alpha)} \, dx 
      = \dfrac{1}{\beta^{\alpha}\Gamma(\alpha)} \int_{0}^{\infty} x^{\alpha} e^{-x/\beta} \, dx
$$

## Distribución Gamma

$$
= \dfrac{\beta^{\alpha + 1} \Gamma(\alpha + 1)}{\beta^{\alpha}\Gamma(\alpha)} 
  = \dfrac{\beta \alpha \Gamma(\alpha)}{\Gamma(\alpha)} 
  = \alpha \beta
$$

De la misma manera:

$$
E(X^2) = \int_{-\infty}^{\infty} x^2 f(x)\,dx 
       = \int_{0}^{\infty} x^2 \, \dfrac{x^{\alpha - 1} e^{-x/\beta}}{\beta^{\alpha}\Gamma(\alpha)} \, dx
       = \dfrac{1}{\beta^{\alpha}\Gamma(\alpha)} \int_{0}^{\infty} x^{\alpha + 1} e^{-x/\beta} \, dx
$$

$$
= \dfrac{\beta^{\alpha + 2} \Gamma(\alpha + 2)}{\beta^{\alpha}\Gamma(\alpha)} 
  = \dfrac{\beta^2 (\alpha + 1)\alpha \Gamma(\alpha)}{\Gamma(\alpha)} 
  = \alpha(\alpha + 1)\beta^2
$$

Por lo tanto:

$$
Var(X) = E(X^2) - [E(X)]^2 
       = \alpha(\alpha + 1)\beta^2 - \alpha^2\beta^2 
       = \alpha\beta^2
$$

## Dos casos especiales de la Gamma

#### **Chi Cuadrada**

Sea $\nu$ un entero positivo. Se dice que una variable aleatoria $X$ tiene distribución **Ji-cuadrada** $\chi^2$ con $\nu$ grados de libertad **si y solo si**\
$X$ es una variable aleatoria con distribución **Gamma** con parámetros $\alpha = \nu/2$ y $\beta = 2$.

#### **Esperanza y Varianza de una** $\chi^2$

Si $X$ es una variable aleatoria $\chi^2$ con $\nu$ grados de libertad, entonces:

$$
\mu = E(X) = \nu, 
\quad
\sigma^2 = V(X) = 2\nu
$$

**Prueba:** Ejercicio.

!!En casi todos los textos de estadística se pueden ver tablas que dan probabilidades asociadas con distribuciones $\chi^2$. Además si $X$ tiene una distribución $Gamma(a = \frac{n}{2}, \beta)$, para algún entero $n$ entonces $Y = \frac{2X}{\beta}$ tiene una distribución $\chi^2$ con $n$ grados de libertad.

## Dos casos especiales de la Gamma

#### **Exponencial:**

Se dice que una variable aleatoria $X$ tiene una distribución exponencial con parámetro $\beta > 0$ si y sólo si la función de densidad de $X$ es:

$$
f_X(x) =
\begin{cases}
\dfrac{1}{\beta} e^{-x/\beta}, & 0 \le x < \infty, \\[6pt]
0, & \text{en cualquier otro punto.}
\end{cases}
$$

!!La función de densidad exponencial a menudo es de ayuda para modelar la vida útil de componentes electrónicos.

#### **Esperanza y Varianza de una Exponencial**

Si $X$ es una variable aleatoria exponencial con parámetro $\lambda$ entonces:

$$ \mu = E(X) = \lambda,  \quad \sigma^2 = V(X) = \lambda^2 $$

**Prueba:** Ejercicio.

## Ejercicio

Suponga que $X$ tiene una función de densidad de probabilidad **exponencial**. Demuestre que, si $a > 0$ y $b > 0$,

$$\small
P(X > a + b \mid X > a) = P(X > b)
$$

**Solución**

$$\small
P(X > a + b \mid X > a) 
= \dfrac{P(X > a + b, X > a)}{P(X > a)} 
= \dfrac{P(X > a + b)}{P(X > a)}
$$

$$\small
P(X > a + b) = \int_{a + b}^{\infty} \dfrac{1}{\beta} e^{-x/\beta}\,dx = e^{-(a+b)/\beta}
$$

$$\small
P(X > a) = \int_{a}^{\infty} \dfrac{1}{\beta} e^{-x/\beta}\,dx = e^{-a/\beta}
$$

$$\small
P(X > a + b \mid X > a) = 
\dfrac{e^{-(a+b)/\beta}}{e^{-a/\beta}} = e^{-b/\beta} = P(X > b)
$$

$\tiny \text{Esta propiedad se conoce como la propiedad sin memoria ya que la probabilidad de que el evento ocurra después de un tiempo adicional $b$ no depende del tiempo transcurrido $a$.}$

## Ejercicios

La magnitud de temblores en cierta región se modela con una distribución **exponencial** de media $2.4$ ($\beta=2.4$). Calcule:

**a) Probabilidad de que un temblor tenga una magnitud mayor a 3.0**

$$\small
P(X>3)=1-F(3)=1-\!\int_{0}^{3}\frac{1}{\beta}e^{-x/\beta}\,dx
      =1-(1-e^{-3/\beta})=e^{-3/\beta}.
$$

$$\small
P(X>3)=e^{-3/2.4}\approx 0.2865048.
$$

```{r, echo=TRUE}
1-pexp(3,1/2.4)
```

**b) Probabilidad de que un temblor tenga una magnitud entre 2.0 y 3.0**

$$\small
P(2<X<3)=F(3)-F(2)=(1-e^{-3/\beta})-(1-e^{-2/\beta}) = 0.1480934.
$$

```{r, echo=T}
pexp(3,1/2.4)-pexp(2,1/2.4)
```

## Distribución Beta

Se dice que una variable aleatoria $X$ tiene una **distribución Beta** con parámetros $\alpha>0$ y $\beta>0$ si y sólo si su función de densidad es:

$$
f_X(x)=
\begin{cases}
\dfrac{x^{\alpha-1}(1-x)^{\beta-1}}{B(\alpha,\beta)}, & 0 \le x \le 1,\\[6pt]
0, & \text{en cualquier otro punto.}
\end{cases}
$$

**con**

$$
B(\alpha,\beta)=\int_{0}^{1} x^{\alpha-1}(1-x)^{\beta-1}\,dx
= \dfrac{\Gamma(\alpha)\,\Gamma(\beta)}{\Gamma(\alpha+\beta)}.
$$

La función de densidad beta es una función de densidad de dos parámetros definida sobre el intervalo cerrado $0 \le x \le 1$. Frecuentemente se usa **como modelo para proporciones**, por ejemplo como la proporción de impurezas en un producto químico o la proporción de tiempo que una máquina está en reparación.

## Distribución Beta

::::: columns
::: {.column width="75%"}
```{r, echo=FALSE}
#| code-fold: false
#| fig-align: "center"
#| fig-width: 5
#| fig-height: 5
library(ggplot2)

x <- seq(0, 1, 0.01)


df <- data.frame(
  x = rep(x, 3),
  densidad = c(dbeta(x, 5, 3), dbeta(x, 3, 3), dbeta(x, 2, 2)),
  distribucion = factor(c(
    rep("Beta(5,3)", length(x)),
    rep("Beta(3,3)", length(x)),
    rep("Beta(2,2)", length(x))
  ))
)


ggplot(df, aes(x = x, y = densidad, color = distribucion)) +
  geom_line(linewidth = 1) +
  labs(
    title = "Función de Densidad Beta",
    x = "x",
    y = "f(x)",
    color = "Distribución"
  ) +
  scale_color_manual(values = c("black", "red", "green4")) +
  theme_classic(base_size = 12) +
  theme(
    plot.title = element_text(hjust = 0.5, face = "bold"),
    legend.position = "top"
  )
```

De igual forma de la función de densidad va a depender de los valores de $\alpha$ y $\beta$.
:::

::: {.column width="25%"}
```{r, echo=TRUE}
#| fig-show: "hide"
#| code-block-font-size: 0.7em
library(ggplot2)

x <- seq(0, 1, 0.01)


df <- data.frame(
  x = rep(x, 3),
  densidad = c(dbeta(x, 5, 3), dbeta(x, 3, 3), dbeta(x, 2, 2)),
  distribucion = factor(c(
    rep("Beta(5,3)", length(x)),
    rep("Beta(3,3)", length(x)),
    rep("Beta(2,2)", length(x))
  ))
)


ggplot(df, aes(x = x, y = densidad, color = distribucion)) +
  geom_line(linewidth = 1) +
  labs(
    title = "Función de Densidad Beta",
    x = "x",
    y = "f(x)",
    color = "Distribución"
  ) +
  scale_color_manual(values = c("black", "red", "green4")) +
  theme_classic(base_size = 12) +
  theme(
    plot.title = element_text(hjust = 0.5, face = "bold"),
    legend.position = "top"
  )
```
:::
:::::

## Distribución Beta

Observe que definir $x$ en el intervalo $0 \le x \le 1$ no restringe el uso de la distribución **Beta**.

Si $c \le x \le d$, entonces se puede definir una nueva variable:\
\
$x^* = \dfrac{x - c}{d - c}$ de modo que $0 \le x^* \le 1$.

**Cambio de escala:** La función de densidad Beta puede aplicarse a una variable aleatoria definida en el intervalo $c \le x \le d$ mediante **traslación** y **cambio de escala**.

#### **Función de distribución acumulativa**

La función de distribución acumulativa (FDA) para la variable Beta se denomina **función Beta incompleta** y se denota por:

$$
F(x) = \int_{0}^{x} \dfrac{t^{\alpha - 1}(1 - t)^{\beta - 1}}{B(\alpha, \beta)}\,dt 
     = I_x(\alpha, \beta)
$$

## Distribución Beta

#### **Relación con la distribución binomial**

Cuando $\alpha$ y $\beta$ son **enteros positivos**, la función $I_x(\alpha, \beta)$ está relacionada con la **función de probabilidad binomial**. Es posible usar integración por partes para demostrar que, si $0 < x < 1$ y $\alpha, \beta$ son enteros, entonces:

$$
F(x) = \int_{0}^{x} \dfrac{t^{\alpha - 1}(1 - t)^{\beta - 1}}{B(\alpha, \beta)}\,dt 
     = \sum_{i = \alpha}^{n} \binom{n}{i} x^{i}(1 - x)^{n - i},
$$

donde: $n = \alpha + \beta - 1$

La suma del lado derecho representa la **suma de probabilidades** asociadas a una variable aleatoria **binomial** con:

$$
n = \alpha + \beta - 1, \quad p = x.
$$

## Distribución Beta

Si $X$ es una variable aleatoria **Beta** con parámetros $\alpha > 0$ y $\beta > 0$, entonces:

$$\small 
\mu = E(X) = \dfrac{\alpha}{\alpha + \beta}
\quad \text{y} \quad
\sigma^2 = V(X) = \dfrac{\alpha \beta}{(\alpha + \beta)^2 (\alpha + \beta + 1)}.
$$

Prueba - Utilizamos la definición de $E(X)$:

$$\small
E(X) = \int_{-\infty}^{\infty} x f(x)\,dx 
     = \int_{0}^{1} x \left[ \dfrac{x^{\alpha - 1}(1 - x)^{\beta - 1}}{B(\alpha, \beta)} \right] dx
     = \dfrac{1}{B(\alpha, \beta)} \int_{0}^{1} x^{\alpha}(1 - x)^{\beta - 1}\,dx
$$

Sabemos que:

$$\small
\dfrac{B(\alpha + 1, \beta)}{B(\alpha, \beta)} 
= \dfrac{\Gamma(\alpha + \beta)}{\Gamma(\alpha)\Gamma(\beta)} 
  \cdot \dfrac{\Gamma(\alpha + 1)\Gamma(\beta)}{\Gamma(\alpha + \beta + 1)}
= \dfrac{\Gamma(\alpha + \beta)}{\Gamma(\alpha)\Gamma(\beta)} 
  \cdot \dfrac{\alpha \Gamma(\alpha)\Gamma(\beta)}{(\alpha + \beta)\Gamma(\alpha + \beta)}
= \dfrac{\alpha}{\alpha + \beta}
$$

Por tanto:

$$\small
E(X) = \dfrac{\alpha}{\alpha + \beta}
$$

## Ejercicios: (Libro Wackerly, Mendenhall - Capítulo 4)

-   **Uniforme**: 4.39 - 4.57

-   **Normal**: 4.58 - 4.80

-   **Gamma**: 4.81 - 4.112

-   **Beta**: 4.136 - 4.145
